臺灣士林地方法院民事裁定
　　　　　　　　　　　　　　　　　111年度士簡聲字第23號
聲  請  人  
即  被  告  張享賜

            張志祥
相  對  人  
即  原  告  張肇文
            張華軒
上列聲請人聲請確定訴訟費用額事件，本院裁定如下：
    主  文
相對人應負擔之訴訟費用額確定為新臺幣捌仟參佰參拾元，及自
本裁定送達相對人之翌日起至清償日止，按年息百分之五計算之
利息。
聲請人其餘聲請駁回。
    理  由
一、按法院未於訴訟費用之裁判確定其費用額者，第一審受訴法
    院於該裁判有執行力後，應依聲請以裁定確定之；依第1 項
    確定之訴訟費用額，應於裁定送達之翌日起，加給按法定利
    率計算之利息，民事訴訟法第91條第1項、第3項分別定有明
    文。又按應付利息之債務，其利率未經約定，亦無法律可據
    者，週年利率為百分之5，民法第203條亦定有明文。而所謂
    訴訟費用，包括裁判費、民事訴訟法第77條之23至第77條之
    25所定之費用，即訴訟文書之影印費、攝影費、抄錄費、翻
    譯費，證人、鑑定人之日費、旅費及其他進行訴訟之必要費
    用等，其餘費用即非訴訟費用。
二、本件當事人間請求返還房屋事件，聲請人即被告聲請確定訴
    訟費用額，經查，上開案件經本院108年度士簡字第1330號
    判決應由相對人即原告負擔訴訟費用新臺幣（下同）560 元
    ，其餘15,005元由聲請人即被告負擔，嗣聲請人即被告不服
    提起上訴，經本院第二審合議庭以109年度簡上字第207 號
    判決「原判決不利於上訴人部分及該訴訟費用之裁判均廢棄
    。上開廢棄部分，被上訴人在第一審之訴及假執行之聲請均
    駁回。經廢棄之第一審訴訟費用及第二審訴訟費用由被上訴
    人負擔」而確定在案。
三、經本院調卷審查後，本件第一、二審之訴訟費用共計23,335
    元（詳如後附計算書所示），經廢棄之第一審訴訟費用及第
    二審訴訟費用由被上訴人負擔，即被上訴人（相對人即原告
    ）負擔之訴訟費用為23,335元，惟相對人即原告已繳納其中
    第一審裁判費5,180元及第一審複丈費及建物測量費9,825元
    （聲請人即被告主張此筆費用為其所支出，顯屬有誤，見本
    院一審卷第187至第189頁），是相對人即原告應負擔之訴訟
    費用額確定為8,330元（23,335－5,180－9,825=8,330），並
    依民事訴訟法91條第3項規定，加給自本裁定送達之翌日起
    至清償日止，按法定利率即年息5％計算之利息，故聲請人逾
    上開金額部分之聲請，為無理由，應予駁回。
四、依民事訴訟法第91條第1項、第3項裁定如主文。
中　　華　　民　　國　　111 　年　　6 　　月　　24　　日
                  士林簡易庭法  官  莊明達
上列正本係照原本作成。
如不服本裁定，應於送達後10日內，向本院提出抗告狀並表明抗
告理由，如於本裁定宣示後送達前提起抗告者，應於裁定送達後
10日內補提抗告理由書（須附繕本）。
中　　華　　民　　國　　111 　年　　6 　　月　　24　　日
                            書記官  王淳平 　
計算書：
項        目              金    額（新臺幣）    備  註
第一審裁判費                   5,180   元     相對人預納
第一審複丈費及建物測量費       9,825   元     相對人預納
第一審證人日旅費                 560   元     聲請人預納
第二審裁判費                   7,770   元     聲請人預納
合        計                  23,335   元